# 请教陈版主: 代收代付挂账的问题

提问人：Ashley999 时间：2019-09-06 01:59:01
请教陈版主：一家资产公司需要向一个行业协会基金缴纳其管理产品规模5% 的协会基金，缴纳金额等产品到期是一定会归还给资管公司再退回给产品的委托人的。这个缴纳是资管公司代产品代收代缴的，但是如果产品不缴纳资管公司就需要代其垫付。现在情况是产品由于各种原因无法缴纳，这家资管公司有4W 缓缴金额，应收A 产品6W 应付B 产品3W（应退未退）
请问一下这种代收代缴义务下，按照准则要求 4W缓交的金额需要挂应付行业协会吗？应收 A 产品 6W应付 B 产品 3W需要挂帐吗？
如果需要挂帐的话，应收A 6W 大概率收不上来，需要代缴的话这个应收需要计提减值准备吗？如果计提减值准备等产品结束规模为 0 ，无需缴纳行业基金的时候这个减值准备冲回怎么做？
不知道有没有表述清楚，谢谢您啦

回答人：chenyiwei
由于各笔往来款项的交易对方不同，难以实现净额结算，故应分别列示，并对其中的应收款项谨慎计提减值准备。

提问人：Ashley999 时间：2019-09-06 19:53:39
那整个过程这笔代收代缴即使产品收不上来，公司自己代垫等结束肯定会返回，也需要计提减值准备吗？

回答人：chenyiwei
要考虑时间价值因素的影响。